臺灣高等法院臺中分院民事裁定　　　　　 96年度抗字第544號
　　抗　告　人　丙○○
　　　　　　　　丁○○
　　　　　　　　乙○○
　　兼　上三人
　　訴訟代理人　戊○○
　　相　對　人　甲○○
上列當事人間因請求移轉土地所有權事件，相對人聲請確定訴訟
費用額，抗告人對於民國96年09月19日臺灣彰化地方法院96年度
聲字783號所為裁定提起抗告，本院裁定如下：
    主  文
抗告駁回。
抗告訴訟費用由抗告人負擔。
    理  由
一、本件兩造間因請求移轉土地所有權事件，相對人向原法院聲
    請確定訴訟費用額，抗告人不服原法院所為裁定提起抗告，
    其抗告意旨略以：依一審民事判決，訴訟費用由被告連帶負
    擔百分之36，餘由相對人負擔。又二審即本院94年度重上字
    第51號民事判決之判決主文，諭知原判決關於駁回甲○○下
    列第二項之訴部分，暨訴訟費用之裁判，均廢棄。故原法院
    裁定命抗告人應連帶賠償相對人之訴訟費用額確定為新台幣
    壹拾捌萬伍仟陸佰伍拾元，及自本裁定送達之翌日起至清償
    日止，加給按年息百分之五計算之利息。亦即相關訴訟費用
    均由抗告人等連帶負擔，抗告人難以折服云云。
二、按法院未於訴訟費用之裁判確定其費用額者，第一審受訴法
    院於該裁判有執行力後，應依聲請以裁定確定之。而依上開
    規定確定之訴訟費用額，應於裁定送達之翌日起，加給按法
    定利率計算之利息。民事訴訟法第91條第1項、第3項分別定
    有明文。
三、兩造間請求移轉土地所有權事件，經原法院93年度重訴字第
    114號判決、本院94年度重上字第51號判決、最高法院95年
    度台上字第2025號裁定確定，其第一、二審訴訟費用均應由
    抗告人等連帶負擔。經相對人向原法院聲請確定抗告人應負
    擔之第一審、第二審、第三審裁判費，並提出上開判決及裁
    判費收據等影本為證，訴訟費用由抗告人等九人連帶負擔，
    於法核無不合。抗告意旨以一審判決訴訟費用僅應由抗告人
    連帶負擔百分之36，餘由相對人負擔，又二審已諭知原判決
    關訴訟費用之裁判廢棄，執以指摘原裁定不當。然上開一審
    判決雖諭知訴訟費用僅應由抗告人連帶負擔百分之36，但既
    經二審廢棄改判抗告人敗訴，並命抗告人連帶負擔全額訴訟
    費用，有該判決可稽，嗣經最高法院裁定駁回抗告人之上訴
    ，則原法院裁定確定訴訟費用額，並命抗告人應連帶賠償相
    對人，自無不當。抗告意旨指摘原裁判不當，求予廢棄，非
    有理由，其抗告應予駁回。
四、據上論結，本件抗告為無理由，依民事訴訟法第495條之1、
    第449條第1項、第95條、第78條，裁定如主文。
中　　華　　民　　國　　96　　年　　11　　月　　21　　日
                  民事民五庭    審判長法　官  林陳松
                                      法　官  王重吉
                                      法　官  古金男
以上正本係照原本作成。
不得再抗告。
                                      書記官  詹錫朋
中　　華　　民　　國　　96　　年　　11　　月　　22　　日
                                                      Ｍ
